

CONTACTO



✓ raul.rodrigo1984@outlook.com

in linkedin.com/in/raul1984

github.com/raul1984

APTITUDES PROFESIONALES

- HTML5
- CSS3
- RESPONSIVE WEB DESIGN
- JAVASCRIPT
- JQUERY
- RUBY ON RAILS
- GIT
- ECMAscript
- ANGULAR 2
- GESTIÓN DE PROYECTOS

RAÚL RODRIGO

DESARROLLADOR WEB

SOBRE MÍ

Soy un motivado DESARROLLADOR WEB JUNIOR, que durante el último año se ha estado formando en programación web (Back-end y más a fondo Front-end). He ido adquiriendo habilidades y conocimientos de HTML5, CSS3, JavaScript, Ruby on Rails, GIT o Angular2+ entre otros. Debido a mis anteriores experiencias profesionales, me considero un trabajador dinámico, analítico, responsable y organizado. Además, me siento muy cómodo trabajando en equipo y enfrentándome a nuevos retos y desafíos cada día. Mi objetivo es ir creciendo profesionalmente en el apasionante mundo de la programación Web.

EDUCACIÓN

MÁSTER DESARROLLO WEB FRONT-END

CampusMVP | Oct 2016 - Jul 2017

Master profesional en programación Web Front-end que abarca los siguientes contenidos:

HTML y CSS para desarrolladores.

Responsive Web Design.

Programación con JavaScript y fundamentos de jQuery.

ECMAScript y APIS AVANZADAS DE HTML5.

Control de código fuente con Git.

Herramientas para desarrolladores Front-End:NPM, Markdown, Sass, etc.

CURSO DESARROLLO WEB FULL STACK

CareerFoundry | Ene 2017 - Jun 2017

CareerFoundry es un programa de entrenamiento intensivo de 6 meses para desarrolladores web, especializado en Ruby on Rails y desarrollo front-end:

Más de 400 horas de código.

Fluidez en Ruby on Rails, JavaScript, ¡Query, HTML5 y CSS3.

Construcción de proyectos desde 0.

MVC, RESTful, y los patrones de diseño orientado a objetos.

Control de versiones mediante el uso de Git y Github.

Realización de pruebas unitarias y funcionales con RSpec y FactoryGirl.

LICENCIATURA CIENCIAS AMBIENTALES

Universidad Rey Juan Carlos (Madrid) | 2010

IDIOMAS



NATIVO



COMPETENCIA PROFESIONAL COMPLETA

APTITUDES PERSONALES

- TRABAJO EN EQUIPO
- RESOLUCIÓN DE PROBLEMAS
- MOTIVACIÓN
- RÁPIDO APRENDIZAJE
- PLANIFICACIÓN
- ORGANIZACIÓN
- ADAPTABILIDAD
- RESPONSABILIDAD
- FACILIDAD DE COMUNICACIÓN

EXPERIENCIA

AGENTE DE VENTAS

Tours & Tickets (Amsterdam) | Ene 2016 - Dic 2016

- Garantizar un alto nivel de satisfacción del cliente a través del servicio de ventas.
- Evaluar las necesidades de los clientes y proporcionar asistencia e información sobre las características del producto.
- Formación continua sobre los productos ofertados.
- Venta cruzada de productos.
- Trabajo en equipo para asegurar un servicio adecuado al cliente. Construir relaciones de confianza con los clientes.

ESPECIALISTA MEDIO AMBIENTE Y CALIDAD

Grupo Gallardo S.L. (Madrid) | Abr 2013 - Dic 2015

- Especialista en sistemas de calidad y gestión ambiental (ISO 14001, ISO 9001).
- Responsable del plan anual de auditorías (QEMS).
- Operaciones de control medioambiental basados en la legislación nacional y de la Unión Europea.
- Gestión de quejas y reclamaciones.
- Evaluación de proveedores.
- Cálculo de la huella de carbono.
- Supervisor de la instalación radiactiva.
- Seguimiento de las auditorías de producto (certificación de barras corrugadas válida para España, Portugal, Suecia y Dinamarca).

FORMADOR QHSE

Sanroman S.L. (Madrid) | Nov 2010 - Abr 2013

- Formador e-learning, especialista en QHSE (Calidad, Medio Ambiente y Seguridad).
- Profesor de cursos técnicos en energía renovable ,eficiencia energética, evaluación de impacto ambiental, calidad y gestión ambiental.
- Creación de material didáctico (ejercicios ,material complementario, pruebas, etc).
- Supervisor de programas educativos.

MÁS SOBRE MÍ

- Hacer deporte: correr carreras de media y larga distancia. Jugar al fútbol, práctica de yoga.
- Nuevas tecnologías.
- Viajar a través del mundo y conocer nuevas culturas.
- Voluntariado social y medioambiental.
- Disfrutar con mis amigos y familia.